【裁判字號】    90,易,800
【裁判日期】    900404
【裁判案由】    竊盜
【裁判全文】
臺灣板橋地方法院刑事判決                            九十年度易字第八號
    公  訴  人  臺灣板橋地方法院檢察署檢察官
    被      告  甲○○
右列被告因竊等盜案件，經檢察官提起公訴（九十年年度偵字第一八九○號），本院
判決如左：
    主  文
甲○○意圖為自己不法之所有，而侵占離本人持有之物，處罰金參仟元，如易服勞役
，以參佰元折算壹日；又竊盜，處有期徒刑陸月，如易科罰金，以參佰元折算壹日。
    事  實
一、甲○○曾於民國（下同）八十六年間因強盜等案件，經臺灣高等法院判處應執行
    有期徒刑五年三月確定，甫於八十八年九月二日假釋，現仍在假釋中（不構成累
    犯），猶不知悔改，於九十年一月六日晚上六時許（起訴書誤載為十四時許），
    在台北縣三重市○○○路與信義西街交岔路口路邊（起訴書誤載為正義公園內）
    ，拾得丙○○所有，因先前遭竊（於同日十四時許，在台北縣三重市○○○路十
    一號前遭不詳竊賊扒竊皮包後，取走其內現金人民幣五十元一張及郵局提款卡一
    張棄置）而離本人所持有之皮包一個（內裝有身分證一張、第一商業銀行票號Ｑ
    Ａ0000000號、面額新台幣二萬二千元之支票一張）（起訴書誤載尚有郵
    局提款卡一張），竟意圖為自己不法之所有，將之侵占入己。另意圖為自己不法
    之所有，於同年月八日十九時四十分許，在台北縣三重市○○○路一一○之四號
    前，以拾得不詳所有者丟棄之機車鑰匙一支，竊取乙○○所有車牌號碼ＡＺＶ─
    四○五號重機車一部，得手後留供己騎用。嗣於九十年一月八日十九時四十七分
    許，騎乘該贓車途經台北縣三重市○○○路與環河南路口，為警查獲，並於甲○
    ○身上查得上述離本人丙○○所持有之皮包一個（內裝有身分證一張、第一商業
    銀行票號ＱＡ0000000號、面額新台幣二萬二千元支票一張）（起訴書誤
    載為尚有郵局提款一張、人民幣五十元一張）。
二、案經台北縣警察局三重分局報告臺灣板橋地方法院檢察署檢察官偵查起訴。
    理  由
一、前述被告侵占離本人持有之物之事實，已經被告於警局訊問時、檢察官偵訊時及
    本院審理時均坦白承認；而前述被告竊取機車之事實，亦經被告於警局訊問時及
    檢察官偵訊時均坦白承認，核與被害人丙○○、乙○○於警局訊問時指述情節相
    符，並有贓物認領保管單二紙、身分證、支票影本各一張、車籍作業系統─查詢
    認可資料一紙及扣押在案之機車鑰匙一支可證明。雖被告在審理中翻異前供，辯
    稱：我開啟機車，只有顯示燈亮，但還沒有發動，警察就來，沒有偷機車等語。
    然查被害人乙○○所有前述機車係停放在台北縣三重市○○○路一一○之四號前
    遭被告竊得，而被告係騎乘該竊得贓車行經台北縣三重市○○○路與環河路口時
    為警查獲一節，已經被害人乙○○於警局訊問時及被告於警局訊問時及檢察官偵
    訊時一致供述明確，且互核相符，是被告於審理中所辯尚未發動該機車云云，顯
    係諉卸之詞，不足採信。事證明確，被告犯行足以認定。
二、核被告甲○○所為，係犯刑法第三百三百三十七條之侵占離本人持有之物罪及第
    三百二十條第一項之竊盜罪。所犯二罪間，犯意各別，構成要件不同，應分別論
    罪合併處罰。審酌被告於前案強盜、竊盜案件假釋中仍不知悔改復犯本案，素行
    不佳，及其犯罪動機、目的、手段、所生之危害及犯罪後之態度等一切情狀，量
    處如主文所示之刑，並就有期徒刑及罰金部分分別諭知易科罰金（按刑法第四十
    一條業於九十年一月十日修正，將原有易科罰金之折算標準修正為五年以下有期
    徒刑，惟此並非刑罰法律之變更，而僅係刑罰執行之要件修正，並無刑法第二條
    第一項之適用）及易服勞役之折算標準。
三、扣案之機車鑰匙一支，雖係被告竊取上開機車所用之物，惟被告辯稱該機車鑰匙
    係其於三重市正義公園內地上撿到的，並非其所有等語，本院查無其他積極證據
    足資證明該鑰匙確屬被告所有，又非違禁物，故不宣告沒收，附此敘明。
四、依刑事訴訟法第二百九十九條第一項前段，刑法第三百二十條第一項、第三百三
    十七條、第四十一條第一項、第四十二條第二項、罰金罰鍰提高標準條例第一條
    前段、第二條，判決如主文。
本案經檢察官程秀蘭到庭執行職務。
中      華      民      國    九十      年      四      月      四      日
                                     臺灣板橋地方法院刑事第二庭
                                         法  官  梁宏哲
右正本證明與原本無異
如不服本判決應於送達後十日內向本院提出上訴狀
                                         書記官  周百川
中      華      民      國    九十      年      四      月      四      日
附錄本案論罪科刑法條全文
刑法第三百三十七條
意圖為自己或第三人不法之所有，而侵占遺失物、漂流物或其他離本人所
持有之物者，處五百元以下罰金。
刑法第三百二十條
意圖為自己或第三人不法之所有，而竊取他人之動產者，為竊盜罪，處五
年以下有期徒刑、拘役或五百元以下罰金。
意圖為自己或第三人不法之利益，而竊佔他人之不動產者，依前項之規定
處斷。
前二項之未遂犯罰之。


司法院資訊處製作；財團法人民間司法改革基金會備份。
